# 增值税会计处理

提问人：mzc428 时间：2023-10-19 19:53:12
陈老师您好
请问关于最近先进制造业增值税加计5%，会计处理上这部分是按增值税申报表中附表四“实际抵减额”来处理，还是按“可抵减额”记入其他收益。还是参考 2019 年 4 月“关于深化增值税改革有关政策公告”解读，实际缴纳增值税时，记入其他收益？谢谢。可以按纳税申报时企业自行填报的“可抵减额”来记入其他收益？因为如果通过调整申报当期的勾选进项发票，都会实际抵减的。

回答人：chenyiwei
在没有其他会计指引的情况，一般理解是参考 2019 年 4 月“关于深化增值税改革有关政策公告”解读，实际缴纳增值税时，记入其他收益。